臺灣臺南地方法院刑事判決
110年度訴字第519號
公  訴  人  臺灣臺南地方檢察署檢察官
被      告  蘇嘉宏



選任辯護人  蔡宜耘律師
上列被告因家暴傷害等案件，經檢察官提起公訴（110年度偵字
第9272號），本院判決如下：
    主  文
戊○○無罪。
    理  由
一、公訴意旨略以：被告戊○○與告訴人丁○○為夫妻，二人間有家
    庭暴力防治法第3條第1款所定之家庭成員關係。緣被告與告
    訴人因感情糾紛，於民國109年2月間起時常發生爭執，嗣於
    109年3月22日上午11時前某時，二人在臺南市○區○○路○段0
    號11樓之2住處客廳內，因細故發生爭吵，告訴人欲躲回房
    間內避免遭被告施暴，被告竟基於傷害他人身體、恐嚇之犯
    意，用力將房門撞開，致房門撞及告訴人左胸，復徒手推倒
    告訴人，並在上開衝突過程中，持續向告訴人恫嚇稱要殺死
    她，致告訴人受有左側胸壁挫傷，並使告訴人心生畏懼，致
    生危害於其生命、身體之安全。嗣告訴人驗傷後訴請偵辦，
    始悉上情。因認被告涉有刑法第277條第1項之傷害及同法第
    305條恐嚇罪嫌。
二、按犯罪事實應依證據認定之，無證據不得認定犯罪事實；不
    能證明被告犯罪者應諭知無罪之判決，刑事訴訟法第154條
    第2項、第301條第1項分別定有明文。次按告訴人之告訴，
    係以使被告受刑事訴追為目的，是其陳述是否與事實相符，
    仍應調查其他證據以資審認（最高法院52年台上字第1300號
    判決意旨參照）。又刑事訴訟法上所謂認定犯罪事實之積極
    證據，係指適合於被告犯罪事實認定之積極證據而言，雖不
    以直接證據為限，間接證據亦包括在內，然而無論直接或間
    接證據，其為訴訟上之證明，須於通常一般之人均不致有所
    懷疑，而得確信其為真實之程度者，始得據為有罪之認定，
    倘其證明尚未達到此一程度，而有合理之懷疑存在，無從使
    事實審法院得有罪之確信時，即應由法院諭知被告無罪之判
    決（最高法院76年台上字第4986號判決意旨參照）。
三、公訴意旨認被告涉有上開傷害、恐嚇罪嫌，無非以被告於警
    詢、偵查中坦承於上開時、地與告訴人發生爭執、拉扯之供
    述、告訴人於警詢及偵查中所為之指述、證人即被告與告訴
    人之子蘇○祥於本院109年度家護抗字第47號通常保護令事件
    中所為之證詞，以及卷附新樓醫院受理家庭暴力事件驗傷診
    斷書，為其論據。
四、訊據被告固不否認其與告訴人為夫妻，兩人於109年3月22日
    8時許在臺南市○區○○路○段0號11樓之2住處發生爭執等情，
    然堅決否認有何被訴犯行，辯稱：當日係告訴人持離婚協議
    書威脅要離婚，其追至告訴人房間，見告訴人包包內有一黃
    色紙袋，告訴人與其爭搶該紙袋，然搶不過，遂躲入房間報
    警，其於告訴人報警過程，打開紙袋查看，發現內有告訴人
    委託徵信社調查其行為之合約；之後警察抵達，告訴人表示
    並無暴力行為，警察遂請其二人個別前往派出所製作筆錄等
    語。而選任辯護人辯護意旨則以：㈠起訴書援引之未成年子
    女蘇○祥於家事庭審理中所為之證詞，被告事後詢問，蘇○祥
    表示係受他人指示所為，且蘇○祥亦對被告表示其於家事事
    件審理中所證被告弄傷告訴人及出言恐嚇等證詞，係「因為
    想要保護媽媽」、「而且又很生氣你不幫我儲值」，足見蘇
    ○祥之證詞並非事實。㈡告訴人曾於109年4月29日（禮拜三）
    自臺南隻身前往被告位在臺北市之公司，找被告二名同事會
    面，告訴人明知其所處之會議室隔音不佳，仍故意多次大聲
    咆哮，意圖使被告難堪，足認告訴人並無如其告訴狀所言：
    「告訴人及未成年子女蘇○祥二人經常因恐懼而害怕被告隨
    時會出現，告訴人更是夜夜難以安眠」之情形等語。
五、本件被告與告訴人於109年3月22日上午，在兩人住處發生爭
    吵，雙方曾爭搶告訴人包包內徵信社合約等資料之事實，為
    被告所不否認，並經告訴人指述明確（他卷第83頁；本院卷
    第177頁），此部分事實固堪認定。然公訴意旨所指雙方爭
    執過程中，被告有傷害、恐嚇危害安全之行為，則為被告所
    否認，並以前揭情詞置辯。經查：
　㈠告訴人於警詢中指述被告之傷害行為，係被告於其躲進房間
    要關門時，「用力撞房門及推我，導致我撞到房間內電風扇
    與牆壁」（他卷第64頁）。於偵查中，告訴人就此證稱：「
    我要關門的時候，被告用力撞門，門就撞到我左胸，之後被
    告又在門口用力推我，導致我跌倒受傷」（他卷第83頁）。
    於本院審理中，告訴人則指稱：「我就要躲進房間，他一直
    撞門，我用左手頂住，他就一直撞門，我的挫傷確實是因為
    他撞門造成的，非常疼痛，後來他進門後，就推我」（本院
    卷第177頁）。則本件公訴意旨所指告訴人「左側胸壁挫傷
    」，究係告訴人撞擊房間內電風扇與牆壁所致？抑或因被告
    推門，遭門扇撞擊所致？甚或遭被告推擠以致跌倒所致？告
    訴人歷次指述情節並非一致。再者，倘告訴人於本院審理中
    所為之陳述為真，則本件事發當時，被告與告訴人分立於房
    門兩側，雙方推擠、阻擋房門移動，彼此對於對方之行動均
    因門扇阻隔而缺乏正確之理解，被告當時是否意欲藉由此舉
    達成傷害告訴人之結果，甚至是否具有以此方式傷害告訴人
    亦在所不惜之不確定故意，均非無疑，是不能僅以告訴人單
    一指述，即為不利於被告之認定。
　㈡卷存新樓醫院受理家庭暴力事件驗傷診斷書，其上固載稱告
    訴人於109年3月22日11時前往驗傷，檢查結果告訴人有左側
    胸壁挫傷之傷害（他卷第11至12頁）。然本院就此函請台灣
    基督長老教會新樓醫療財團法人台南新樓醫院檢送當日就診
    驗傷病歷資料及傷勢照片到院，依該院111年1月10日新樓歷
    字0000000號函檢附之傷勢照片(本院卷第193、201頁)所示
    ，告訴人係左側乳房下方之身體凹陷部位，有隱約可見之紅
    色痕跡。倘告訴人果真係遭被告推門撞擊身體，衡情應非身
    體凹陷部位遭受撞擊，是告訴人之傷勢位置與其所指受傷情
    形，亦非全然吻合。況，告訴人之傷勢僅隱約可見，此等紅
    色痕跡，依吾人日常生活經驗，造成之原因甚多，甚至稍微
    用力搔抓即可能產生，是卷存驗傷診斷書亦不足以補強告訴
    人指述之真實性。
　㈢雖被告與告訴人之未成年子女蘇○祥於本院通常保護令事件10
    9年5月5日法官訊問時證稱：「當天我跟媽媽在我們的房間
    ，爸爸跑過來我跟媽媽的房間，要拿爸爸有小三的證據，被
    爸爸搶走，爸爸拿到客廳，媽媽跑到客廳要去拿，兩人在客
    廳搶來搶去，爸爸就把證據揉的爛爛的，媽媽報警後，爸爸
    就把證據還給媽媽，媽媽就把證據拿回房間，爸爸說要殺死
    媽媽，我就去廚房把刀子拿到我跟媽媽的房間藏起來，當時
    爸爸媽媽還在客廳，之後警察就來了」、「媽媽拿到證據後
    ，我跟媽媽就回到房間，要把門關上，爸爸就一直撞門，後
    來爸爸用力把門撞開，爸爸進來後說要殺死媽媽，媽媽去撞
    到電風扇和牆壁」等語（他卷第124至125頁）。然依卷存當
    日訊問筆錄所載，蘇○祥所為上開證詞內容與聲請人代理人
    當庭所陳案發經過幾近完全相同（他卷第122頁）；而依被
    告所提出，且檢察官不爭執其真正之被告與蘇○祥109年5月1
    6日錄音譯文、告訴人於家事庭提出之109年5月20日蘇○祥錄
    影及譯文、110年5月29日、30日及同年6月5日被告與蘇○祥
    之line對話記錄（他卷第111至116頁；本院卷第57、59、73
    、75、182至184頁），明顯可見蘇○祥在被告與告訴人婚姻
    裂痕中，為避免激怒父母間任何一方，艱困掙扎、兩面討好
    ，甚至轉而利用父母之間訴訟上矛盾衝突，求取利益。則蘇
    ○祥於訴訟外就本件雙方衝突所為之陳述，既存有相互矛盾
    之情形，且檢察官亦未能舉證證明蘇○祥以訴訟結果要脅被
    告為其繳費儲值等對話內容（本院卷第59、73、75頁）有何
    不可採信之處，本院認為蘇○祥於本院通常保護令事件中所
    為關於被告恫嚇、傷害告訴人之證詞內容高度可疑，不能據
    為告訴人指述之補強證據。
　㈣再者，本件案發當日，告訴人曾報警，由員警乙○○、甲○○二
    人到場處理，之後被告與告訴人前往警局，雙方均表示遭受
    對方實施家庭暴力，由員警完成家庭暴力通報，此業據乙○○
    、甲○○二人到庭證述明確（本院卷第221至233頁），並有乙
    ○○當庭提出之家庭暴力通報表二份（本院卷249至252頁）在
    卷可憑。查甲○○於本院審理中證稱：前開家庭暴力通報表中
    具體事實一欄，乃員警依通報人自述而記錄（本院卷第232
    頁）。而卷存員警於109年3月22日10時23分所製作之告訴人
    家庭暴力通報表中「具體事實」欄之記載，僅有：「案發經
    過：被害人（即告訴人）與相對人雙方係夫妻關係，於上記
    時地雙方因感情外遇及協議離婚問題發生爭執拉扯，並從被
    害人手提包中取走協議書」等語，並無任何關於被告曾出言
    恫嚇告訴人之記載（本院卷第251至252頁），則被告當場究
    竟有無公訴意旨所指恐嚇危害安全犯行，以卷存家庭暴力通
    報表之記載而言，實非無疑，是亦無從僅憑告訴人單一指述
    ，逕認被告確有公訴意旨所指恐嚇危害安全犯行。
六、綜上所述，本件卷存證據均不足以補強告訴人指述之真實性
    ，且檢察官亦未能舉出其他積極證據足證被告確有公訴意旨
    所指傷害、恐嚇危害安全犯行，揆諸前引最高法院判決亦指
    ，應認被告犯罪尚屬不能證明，爰依法為無罪判決之諭知。
據上論斷，應依刑事訴訟法第301條第1項，判決如主文。
本案經檢察官黃榮加提起公訴，檢察官丙○○到庭執行職務。
中　　華　　民　　國　　111 　年　　8 　　月　　18　　日
　　　　　　　　　刑事第十四庭  審判長法　官　周紹武
　　　　　　　　　                    法  官  蕭雅毓
　　　　　　　　　                    法  官  林岳葳
以上正本證明與原本無異
如不服本判決應於收受本判後20日內向本院提出上訴書狀，並應
敘述具體理由。其未敘述上訴理由者，應於上訴期間屆滿後20日
內向本院補提理由書狀（均須按他造當事人之人數附繕本）「切
勿逕送上級法院」。
  　　　　　　　　　　　　　　　      書記官　謝盈敏
中　　華　　民　　國　　111 　年　　8 　　月　　18　　日